臺灣板橋地方法院刑事判決　　　　　　　　　　　　　　九十三年度易字第八０號
　　公　訴　人　臺灣板橋地方法院檢察署檢察官
　　被　　　告　丁○○
　　　　　　　　甲○○○
　　共　　　同
　　選任辯護人　乙○○律師
右列被告因家暴傷害案件，經檢察官提起公訴（九十二年度偵續字第二九０號），本
院判決如左：
    主  文
丁○○、甲○○○共同傷害人之身體因而致重傷，各處有期徒刑壹年柒月。均緩刑貳
年，緩刑期間均付保護管束。
    事  實
一、丁○○、甲○○○（起訴書誤載黃莉婷）與丙○○係姊弟關係，屬家庭暴力防治
    法第三條第四款之家庭成員。丁○○及丙○○於民國九十二年三月三十一日下午
    一時許，在臺北縣板橋市○○路○段四一六巷四十八弄十三號前（即甲○○○住
    處前），因債務糾紛引起口角，丁○○竟基於傷害之犯意，先後以徒手及持丙○○機車上之鐵片（起訴書誤載鐵條）與丙○○互為拉扯、毆打，甲○○○見狀亦
    基於與丁○○共同傷害之犯意聯絡，上前隨手拾起地上之一截掃把柄（起訴書誤
    載木棍）敲打丙○○，丁○○、甲○○○二人客觀上均能預見毆擊人之眼睛，足
    致他人眼睛受傷而生毀敗視能之結果而不預見，仍基於普通傷害之犯意聯絡，共
    同毆擊丙○○之眼睛，致丙○○受有左眼球破裂併左眼角鞏膜撕裂傷及虹膜脫出
    、左眼外傷性內障之傷害，嗣並導致其左眼視能喪失而無法回復之重傷害。
二、案經被害人丙○○訴由臺北縣政府警察局海山分局報請臺灣板橋地方法院檢察署
    檢察官偵查起訴。
    理  由
一、右揭事實業據被告丁○○、甲○○○坦承不諱，核與告訴人丙○○指訴之情節相
    符，復有臺北市立中興醫院診斷書一紙在卷可憑，而告訴人丙○○於右揭時地遭
    被告二人毆擊後所受左眼球破裂併左眼角鞏膜撕裂傷及虹膜脫出、左眼外傷性內
    障之傷害，經前往臺北市立中興醫院急診治療後，其左眼視能已達喪失而無法回
    復程度等情，亦有臺北市立中興醫院九十三年八月二日北市興歷字第０九三六０
    六一七八００號函附卷可憑，足認被告二人之傷害行為與告訴人之重傷害結果，
    顯有因果關係。本件事證明確，被告犯行洵堪認定。
二、查被告丁○○、甲○○○毆擊告訴人丙○○之眼睛，此種傷害行為，足以引起毀
    敗視能之重傷害結果，在通常觀念上，不得謂無預見之可能，則被告二人對於告
    訴人之重傷害結果，即不能不負責任。核被告丁○○、甲○○○所為，均係犯刑
    法第二百七十七條第二項後段之傷害致重傷罪。被告丁○○、甲○○○間，有犯
    意聯絡及行為分擔，應為共同正犯。起訴書雖認被告丁○○、甲○○○所為係犯
    刑法第二百七十七條第一項之普通傷害罪嫌，惟查：告訴人因遭被告二人毆擊後
    所受左眼球破裂併左眼角鞏膜撕裂傷及虹膜脫出、左眼外傷性內障之傷害，經前
    往臺北市立中興醫院急診治療後，其左眼視能已達喪失而無法回復程度等情，已
    如前述，告訴人顯已達於毀敗一目視能之重傷程度，起訴意旨認被告係犯普通傷
    害罪，容有未洽，惟其起訴事實相同，並經公訴人於本院審理時當庭變更起訴法
    條為刑法第二百七十七條第二項後段之傷害致重傷罪而據為論告，自應以公訴人
    到庭變更所犯法條為起訴法條，附此敘明。末查，被告丁○○、甲○○○與告訴
    人丙○○係姊弟關係，僅因債務糾紛互起爭執，進而互毆，拉扯間未及思慮下手
    輕重及後果，始罹此重典，惟被告二人已與告訴人達成和解並賠償告訴人新臺幣
    共一百萬元，事後已知悔悟，情輕法重，依客觀情狀顯堪憫恕，是本院認處法定
    最低度刑猶嫌過重，故依刑法第五十九條之規定均減輕其刑。爰審酌被告丁○○
    、甲○○○未曾受有期徒刑以上刑之宣告，有臺灣高等法院檢察署刑案紀錄簡覆
    表及臺灣高等法院被告全國前案紀錄各一份附卷可按，其等因一時不慎，致罹本
    件犯行，經此偵審教訓自應知所警惕，信無再犯之虞，是所宣告之刑，本院認以
    暫不執行為適當，爰依刑法第七十四條第一款之規定，併予宣告緩刑二年，並依
    家庭暴力防治法第三十條第一項之規定在緩刑期內併付保護管束。至被告丁○○
    、甲○○○為本件傷害行為所持之鐵片及掃把柄，分別為告訴人所有及地上棄置
    之物，業據被告及告訴人供明在卷，既非被告所有之物，自均不予宣告沒收。
據上論斷，應依刑事訴訟法第二百九十九條第一項前段，刑法第二十八條、第二百七
十七條第二項後段、第五十九條、第七十四條第一款，家庭暴力防治法第三十條第一
項，判決如主文。
本案經檢察官陳伯厚提起公訴，由檢察官張云綺到庭執行執務。
中　　　華　　　民　　　國　　九十三　　年　　　九　　　月　　 十五 　　日
                                臺灣板橋地方法院刑事第八庭
                                    審判長法官　樊　季　康
                                          法官　劉　元　斐
                                          法官  葉　靜　芳
右正本證明與原本無異
如不服本判決應於送達後十日內向本院提出上訴狀
　　　                                  書記官  陳　昭　綾
中　　　華　　　民　　　國　　九十三　　年　　　九　　　月　　十八　日
附錄本案論罪科刑法條全文：
刑法第二百七十七條第二項
中華民國刑法第二百七十七條
(普通傷害罪)
傷害人之身體或健康者，處三年以下有期徒刑、拘役或一千元以下罰金。
犯前項之罪因而致人於死者，處無期徒刑或七年以上有期徒刑；致重傷者
，處三年以上十年以下有期徒刑。
